# 请教融资租赁（回租赁）的会计处理问题

提问人：haihan235 时间：2010-01-03 19:24:19
网上找找，有一大把。不是什么难的了，

回答人：chenyiwei
回复 楼主 龙顶 的帖子租赁，包括“售后回租”交易，应当是融资和融物两者的结合。如果实际上租赁标的物不存在，则很可能实质上是一种单纯的借款（融资）行为。抛开相关的法律因素不谈，按照实质重于形式原则作为借款进行会计处理还是比较恰当的。但在老制度下，手续费应当一次性计入损益处理。